# 求助各位高手，关于自建厂房及装修的入账问题？？

提问人：7shine 时间：2012-08-03 11:37:34
请教各位高手： 公司目前自建厂房并一并装修，装修完工后，达到可使用状态，现在的问题是，自建厂房安装的消防系统、弱电系统、防雷系统、安装的门窗、外墙的瓷砖等是否单独入固定资产，还是进入房屋建筑物原值？求助各位高手，求助版主！

回答人：chenyiwei
比较赞同 4 楼的观点。这些项目由于使用年限不同于房屋建筑物主体，在房屋建筑物的使用寿命内可能需要多次替换和重置，因此应当确认为单独的固定资产，在其自身的使用年限内计提折旧。 但是，无论会计上如何核算，房产税计税原值的确定仍执行相关税务规定，主要包括：国税发[2005]173号、财税[2008]152号、财税[2010]121号等。